臺灣士林地方法院刑事裁定
111年度聲字第990號
聲  請  人  臺灣士林地方檢察署檢察官
受  刑  人  林志堅



上列聲請人因受刑人數罪併罰有二裁判以上，聲請定其應執行之
刑（111年度執聲字第605號），本院裁定如下：
    主  文
林志堅犯如附表所示之罪，有期徒刑部分應執行有期徒刑肆年；
併科罰金部分應執行罰金新臺幣肆萬元，罰金如易服勞役，以新
臺幣壹仟元折算壹日。
    理  由
一、聲請意旨略以：受刑人林志堅因犯毀棄損壞等案件，先後經
    法院判決確定如附表所示，應依刑法第53條及第51條第5 款
    、第7 款定其應執行之刑，爰依刑事訴訟法第477 條第1 項
    聲請定其應執行刑等語。
二、按裁判確定前犯數罪者，併合處罰之。但得易科罰金之罪與
    不得易科罰金之罪者，不在此限；前項但書情形，受刑人請
    求檢察官聲請定應執行刑者，依第51條規定定之；數罪併罰
    ，有2 裁判以上者，依第51條之規定，定其應執行之刑，刑
    法第50條第1 項但書第1 款、第2 項、第53條各有明文。次
    按刑事訴訟法第370 條第2 項、第3 項，已針對第二審上訴
    案件之定應執行之刑，明定有不利益變更禁止原則之適用；
    而分屬不同案件之數罪併罰，倘一裁判宣告數罪之刑，曾經
    定其執行刑，再與其他裁判宣告之刑定其執行刑時，在法理
    上亦應同受此原則之拘束。故另定之執行刑，其裁量所定之
    刑期，自不得重於前定之執行刑加計後裁判宣告之刑之總和
    ，否則即屬違背法令（最高法院104 年度台非字第127號判
    決意旨參照）。又按數罪併罰中之一罪，依刑法規定得易科
    罰金，若因與不得易科之他罪併合處罰結果而不得易科罰金
    時，原可易科部分所處之刑，自亦無庸為易科折算標準之記
    載（司法院大法官釋字第144 、679 號解釋意旨參照）。
三、經查：
　㈠受刑人林志堅因違反毒品危害防制條例、槍砲彈藥刀械管制
    條例案件，先後經臺灣桃園地方法院(下稱桃園地院)判處如
    附表編號1至3所示之刑確定在案，上開三罪並經桃園地院以
    107年度聲字第3925號裁定應執行有期徒刑8月，如易科罰金
    ，以新臺幣（下同）1,000元折算1日；又因違反槍砲彈藥刀
    械管制條例、犯毀棄損壞罪案件，編號4案件迭經本院（106
    年度原訴字第2號）、臺灣高等法院（106年度原上訴字第12
    6號）及最高法院（107年度台上字第3885號）判處如編號4
    至5所示之刑確定在案；上開各罪俱係於附表編號1 所示判
    決確定日即107年1月23日前所為，且犯罪事實最後判決法院
    為本院等情，有各該判決書、檢察官聲請簡易判決處刑書及
    臺灣高等法院被告前案紀錄表可稽(本院卷第11至68頁、第7
    1至77頁、第83至84頁)。而附表編號4所示有期徒刑係判處
    不得易科罰金之刑，其餘編號所示之罪判處得易科罰金之刑
    ，經受刑人林志堅於111年8月2日狀請聲請人就上開各罪聲
    請合併定應執行刑，有其親簽聲請定應執行刑調查表為憑(
    本院卷第7頁)，揆上規定，聲請人據以聲請本件定應執行之
    刑，核無不合。
　㈡爰審酌本件內、外部界限，受刑人林志堅所犯如附表編號1至
    5所示之罪、各罪侵害之法益、情節、行為次數，兼衡刑罰
    經濟與公平、比例原則，對於受刑人所犯數罪為整體非難評
    價，及斟酌受刑人林志堅就本件定應執行之意見（本院卷第
    91頁），裁定定其應執行之有期徒刑，並就併科罰金部分諭
    知易服勞役之折算標準均如主文所示。至受刑人林志堅所犯
    如附表編號1至3、編號5所示之罪之宣告刑雖符易科罰金之
    宣告標準，然因與如附表編號4所示不得易科罰金之罪合併
    定應執行刑，按諸上二、說明，此部分自不得易科罰金而無
    庸為易科折算標準之記載，附此敘明。
四、依刑事訴訟法第477 條第1 項，刑法第50條第1 項但書第1
    款、第2 項、第53條、第51條第5 款、第7 款、第42條第3
    項前段，裁定如主文。
中　　華　　民　　國　　111 　年　　10　　月　　18　　日
                  刑事第九庭  法  官  李嘉慧
以上正本證明與原本無異。
如不服本裁定應於送達後5日內向本院提出抗告狀。
                              書記官  鄭毓婷
中　　華　　民　　國　　111 　年　　10　　月　　18　　日
　　　　　　　　　　　　　　　　　　　　　　　　　　　
附表：
編號  1 2 3 罪名  毒品危害防制條例 毒品危害防制條例 槍砲彈藥刀械管制條例 宣告刑  有期徒刑4月 有期徒刑2月15日 有期徒刑4月，併科罰金新台幣20,000元 犯罪日期  106年5月4日上午8時許 106年4月9日晚間10時許 106年4月5日晚間8時許至同年月10日晚間8時50分許 偵查(自訴)機關年度案號  桃園地檢106年度毒偵字第2875號 桃園地檢106年度毒偵字第2350號 桃園地檢106年度偵字第10664號  最後事實審 法 院 桃園地院 桃園地院 桃園地院  案 號 106年度桃原簡字第118號(聲請書附表誤載為第18號，應予更正) 106年度桃原簡字第125號 107年度原簡字第20號  判決日 期 106年12月18日 106年12月25日 107年7月18日  確定 判決 法 院 桃園地院 桃園地院 桃園地院  案 號 106年度桃原簡字第118號(聲請書附表誤載為第18號，應予更正) 106年度桃原簡字第125號 107年度原簡字第20號  判決確定日 期 107年1月23日 107年1月30日 107年9月5日 是否為得易科罰金之案件  是 是 是 備註  桃園地檢107年度執字第2947號 桃園地檢107年度執字第3109號 桃園地檢107年度執字第14327號   編號1至3經桃園地院以107年度聲字第3925號裁定應執行有期徒刑8月，如易科罰金，以新臺幣1,000元折算1日。   

編號  4 5 罪名  槍砲彈藥刀械管制條例 毀棄損壞 宣告刑  有期徒刑3年6月，併科罰金新台幣30,000元 有期徒刑3月 犯罪日期  105年4月間某日至105年7月6日上午10時40分許 106年3月6日晚間6時10分許 偵查(自訴)機關年度案號  士林地檢105年度偵字第9390、15036號 士林地檢108年度偵字第3707號  最後事實審 法 院 臺灣高院 士林地院  案 號 106年度原上訴字第126號 108年度湖原簡字第10號  判決日 期 107年2月8日 108年9月24日  確定 判決 法 院 最高法院 士林地院  案 號 107年度台上字第3885號 108年度湖原簡字第10號  判 決 確定日 期 107年10月17日 108年11月4日 是否為得易科罰金之案件  否 是 備註  士林地檢107年度執字第6618號 士林地檢108年度執字第6067號